臺灣士林地方法院民事裁定
111年度消債更字第110號
債  務  人  林合益  
代  理  人  陳怡均律師
上列債務人聲請更生事件，本院裁定如下：
    主  文
債務人林合益自民國一百一十一年九月二十七日十七時起開始更
生程序。
命司法事務官進行本件更生程序。
    理  由
一、按債務人對於金融機構負債務者，在聲請更生前，應向最大
    債權金融機構請求協商債務清償方案，或向其住、居所地之
    法院或鄉、鎮、市、區調解委員會聲請債務清理之調解，消
    費者債務清理條例（下稱消債條例）第151條第1項定有明文
    。次按債務人不能清償債務或有不能清償之虞，且無擔保或
    無優先權之本金及利息債務總額未逾新臺幣（下同）1,200
    萬元者，於法院裁定開始清算程序或宣告破產前，得向法院
    聲請更生，此觀消債條例第3條、第42條第1項規定自明。又
    法院開始更生程序之裁定，應載明其年、月、日、時，並即
    時發生效力；法院裁定開始更生程序後，得命司法事務官進
    行更生程序，復為消債條例第45條第1項、第16條第1項所明
    定。
二、聲請意旨略以：伊有不能清償債務之虞，前已向本院聲請債
    務清理之調解，惟調解不成立。又伊無擔保或無優先權之本
    息債務總額未逾1,200萬元，復未經法院裁定開始清算程序
    及宣告破產，爰聲請更生等語。
三、經查，債務人主張之上開事實，有戶籍謄本（見本院111年
    度司消債調字第68號卷，下稱調解卷，第4頁及背面）、收
    入切結書（見調解卷第5頁）、秋月工作坊工作證明（見調
    解卷第5頁背面）、財團法人金融聯合徵信中心當事人綜合
    信用報告之債務清理條例前置協商專用債權人清冊（見調解
    卷第6至7頁）、民國108至110年度綜合所得稅各類所得資料
    清單（見調解卷第11頁及背面、本院卷第60頁）、全國財產
    稅總歸戶財產查詢清單（見調解卷第12頁、本院卷第61頁）
    、勞工保險被保險人投保資料表（見調解卷第13頁及背面）
    、房屋租賃契約書及切結書（見調解卷第14至16頁背面）、
    調解不成立證明書（見調解卷第66頁）、臺北市政府都市發
    展局111年7月14日北市都企字第1113056454號函（見本院卷
    第40頁）、嘉義市政府111年7月14日府社勞字第1111613425
    號函（見本院卷第42頁）、嘉義市政府111年7月15日府社救
    字第1111613423號函（見本院卷第44頁）、勞動部勞工保險
    局111年7月15日保普生字第11113032640號函（見本院卷第4
    6頁）、臺北市政府勞動局111年7月15日北市勞動字第11160
    79874號函（見本院卷第48頁）、中華民國人壽保險商業同
    業公會投保查詢資料（見本院卷第67至68頁）、富邦產險保
    單資料（見本院卷第70頁）、集保戶往來參加人明細資料表
    （見本院卷第86頁）、保管帳戶客戶餘額表（見本院卷第87
    頁）、客戶存券異動明細表（見本院卷第88頁）、投資人於
    各專戶無資料明細表（見本院卷第89頁）、投資人於清算交
    割銀行未開戶明細表（見本院卷第90頁）、國泰人壽保險股
    份有限公司111年8月16日國壽字第1110080909號函（見本院
    卷第92頁）在卷可稽，堪認屬實。債務人居住於臺北市北投
    區，名下無財產（見調解卷第12頁、本院卷第61、92頁），
    每月工作收入25,000元（見調解卷第5頁及背面），每月必
    要支出即必要生活費用依臺北市111年每人每月最低生活費1
    .2倍計算為22,418元（見調解卷第8頁），依債務人之債務
    總金額達1,612,613元（見本院卷第58頁）觀之，綜合評估
    債務人財產、信用及勞力等狀況，堪認債務人有不能清償債
    務之虞。此外，復查無消債條例第6條第3項、第8條或第46
    條各款所定駁回更生聲請之事由，債務人聲請更生，應屬有
    據，爰依首揭規定，裁定其應予開始更生程序，並命司法事
    務官進行本件更生程序。
四、爰裁定如主文。
中　　華　　民　　國　　111 　年　　9 　　月　　27　　日
                  民事第三庭  法  官  陳世源
以上正本係照原本作成。
本件裁定不得抗告。
中　　華　　民　　國　　111 　年　　9 　　月　　27　　日
                              書記官  吳婉萱